【裁判字號】    99,訴,677
【裁判日期】    990928
【裁判案由】    毒品危害防制條例
【裁判全文】
臺灣基隆地方法院刑事判決              99年度訴字第677 號
公  訴  人  臺灣基隆地方法院檢察署檢察官
被      告  甲○○
上列被告因違反毒品危害防制條例案件，經檢察官提起公訴（99
年度毒偵字第1256號），嗣被告於本院準備程序就被訴事實均為
有罪之陳述，經受命法官告知被告簡式審判程序意旨，並聽取檢
察官、被告之意見後，本院合議庭裁定由受命法官獨任依簡式審
判程序審理、判決如下：
    主  文
甲○○施用第一級毒品，處有期徒刑柒月；又施用第二級毒品，
處有期徒刑月。應執行有期徒刑捌月。
    事  實
一、甲○○前因施用毒品案件，經2 次觀察、勒戒後，均認無繼
    續施用毒品之傾向，分別於民國88年2月25日及89年3月16日
    執行完畢釋放出所，並先後經臺灣基隆地方法院檢察署檢察
    官以88年度偵字第1077號及89年度毒偵字第269 號不起訴處
    確定分；其復於上開觀察、勒戒執行完畢釋放5 年後，再於
    95年間因施用毒品案件，經本院以95年度毒聲字第307 號刑
    事裁定令入勒戒處所觀察、勒戒後，認為有繼續施用毒品傾
    向，再經本院以96年度毒聲字第115 號刑事裁定令入戒治處
    所施以強制戒治1年，並於97年1月17日因無繼續強制戒治之
    必要，而停止戒治釋放出所，並於97年4月6日期滿而執行完
    畢，並經同上署檢察官以97年度戒毒偵字第2 號不起訴處分
    ；其另因販賣毒品案件，經臺灣高等法院以89年度上訴字第
    3148號判決判處有期徒刑4 年後，復經最高法院以90年度台
    上字第750號判決駁回上訴確定，並於93年3月18日縮刑假釋
    出監並付保護管束，於94年3 月19日保護管束期滿，其所受
    假釋之宣告未經撤銷，未執行之刑以已執行論，而視為執行
    完畢（此部分不構成累犯）；其另因施用毒品案件，各經本
    院以97年度訴字第967號判處有期徒刑7月確定（下稱甲案）
    ，與其97年度訴字第1546號判處有期徒刑7月及7月，應執行
    有期徒刑10月確定（下稱乙案），嗣上開甲、乙案件所處之
    刑，經本院於98年1 月10日以98年度聲字第15號裁定合併應
    執行有期徒刑1 年確定，並於98年12月24日縮刑假釋出監並
    付保護管束，惟其復於99年間，因施用第一、二級毒品案件
    ，經本院於99年8月28日以99年度訴字第561號判處有期徒刑
    8月、3月，應執行有期徒刑10月，而案件目前尚未確定，亦
    未執行，並因而致上開假釋經撤銷，進而應執行上開假釋之
    宣告經撤銷後之所餘殘刑之有期徒刑3月20日，於99年5月20
    日入監，並於99年9月8日執行上開殘刑完畢出監（此部分亦
    不構成累犯）。
二、詎甲○○仍不知戒絕毒癮，明知海洛因、甲基安非命業經公
    告列為毒品危害防制條例第2條第2項第1款、第2款之第一級
    、第二級毒品，不得非法持有、施用，仍未戒除施用毒品之
    習性，於上開強制戒治執行完畢後5 年內，再犯上開施用毒
    品案件，嗣其竟復各基於施用第一級毒品海洛因及第二級毒
    品甲基安非他命之犯意，先於99年5月5日上午9 時許，在基
    隆市○○區○○街177巷158號住處，以將第一級毒品海洛因
    粉末摻水以針筒注射靜脈之方式，施用第一級毒品海洛因1
    次；其仍於同日上午9 時30分許，在同上址，以第二級毒品
    甲基安非他命放入玻璃球內後加熱燒烤，吸食所產生煙霧之
    方式，施用甲基安非他命1 次。嗣因其為列管之毒品人口，
    經警通知其於99年5月5日上午11時50分許到案採驗尿液，經
    其同意後採集尿液送驗結果，其尿液中均呈現第一級毒品嗎
    啡及第二級毒品甲基安非他命陽性反應，始悉上情。
三、案經基隆市警察局第二分局報請臺灣臺北地方法院檢察署檢
    察官偵查、起訴。
    理  由
壹、程序方面
一、按除被告所犯為死刑、無期徒刑、最輕本刑為三年以上有期
    徒刑之罪或高等法院管轄第一審案件者外，於法院行準備程
    序進行中，被告先就被訴事實為有罪之陳述時，審判長得告
    知被告簡式審判程序之旨，並聽取當事人、代理人、辯護人
    及輔佐人之意見後，裁定進行簡式審判程序；且受命法官行
    準備程序，與法院或審判長有同一之權限；又簡式審判程序
    之證據調查，不受刑事訴訟法第159條第1項、第161條之2、
    第161條之3、第163條之1及第164條至第170條規定之限制，
    刑事訴訟法第273條之1第1項、第279條第2項前段、第273條
    之2 分別定有明文。
二、查本件被告甲○○所犯為死刑、無期徒刑、最輕本刑為三年
    以上有期徒刑以外之罪，且非高等法院管轄第一審之案件，
    其於準備程序就前揭被訴事實為有罪之陳述，經受命法官告
    知簡式審判程序之旨，並聽取當事人之意見後，本院合議庭
    認無不得或不宜改依簡式審判程序進行之處，爰依刑事訴訟
    法第273 條之1第1項規定，裁定本件由受命法官獨任進行簡
    式審判程序。
貳、實體方面
一、上揭事實，業據被告甲○○於本院99年9 月21日準備程序、
    審判程序時均供承不諱，且被告上開為警查獲時所採取之尿
    液，送經台灣檢驗科技股份有限公司檢驗結果，其尿液中均
    呈現第一級毒品嗎啡類及第二級毒品甲基安非他命陽性反應
    ，此有臺灣基隆地方法院檢察署99年度毒偵字第1256號卷附
    之基隆市政府警察局二分局採驗尿液通知書暨回執聯（第7
    頁）、台灣檢驗科技股份有限公司濫用藥物尿液檢驗報告（
    第8 頁）、列管毒人口尿液檢體採集送驗紀錄表及檢體編號
    （第9頁反面）各1件在卷可稽，是被告自白與事實相符，應
    堪採信。又被告前因施用毒品案件，經上開觀察勒戒、強制
    戒治而釋放出所及另案施用毒品案件，各經上開法院判處上
    揭有期徒刑確定之事實，有臺灣高等法院被告前案紀錄表與
    臺灣基隆地方法院檢察署刑案資料查註紀錄表、本院97年度
    訴字第1817號、99年度訴字第561號刑事判決書各1件在卷可
    佐，足徵被告有上開強制戒治執行完畢釋放出所後，5 年內
    再犯上揭毒品危害防制條例之罪，而事證明確，其有上開施
    用第一、二級毒品之犯行，洵堪認定。
二、按海洛因、安非他命、甲基安非他命係毒品危害防制條例第
    2條第2項第1款、第2款所明定之第一、二級毒品，不得非法
    持有、施用。(1)核被告所為，係犯違反毒品危害防制條例第
    10條第1、2項之施用第一、二級毒品罪。(2)其施用第一、二
    級毒品前之持有毒品之低度行為，均應為施用之高度行為所
    吸收，不另論罪。(3)被告所犯上開二罪間，犯意各別，行為
    互殊，應予分論併罰。(4)又被告有如事實所示之犯罪科刑及
    執行情形，與其其另因施用毒品案件，經本院上開98年1 月
    10日以98年度聲字第15號裁定合併應執行有期徒刑1 年確定
    ，並於98年12月24日縮刑假釋出監並付保護管束，嗣上開假
    釋經撤銷，進而應執行上開假釋之宣告經撤銷後之所餘殘刑
    之有期徒刑3月20日，於99年5月20日入監，並於99年9月8日
    執行上開殘刑完畢出監，有卷附之臺灣高等法院被告前案紀
    錄表、在監在押全國紀錄表各1 件在卷可稽，是本件被告並
    無累犯規定之適用，併此敘明。
三、玆審酌被告前曾因施用毒品案件，經有期徒刑執行完畢後，
    5 年內再犯施用第一、二級毒品罪行，足見戒毒意志不堅，
    毒癮非淺，未能體悟施用毒品對自己、家人造成之傷害及社
    會之負擔，自屬可議，惟念其犯後坦承犯行，態度良好，並
    有悔改決心，且施用毒品乃自戕行為，未對他人造成危害，
    及其施用次數、時間、犯罪之動機、目的、手段、品行、智
    識程度、職業、經濟情況不富裕等一切情狀，爰分別量處如
    主文所示之刑，再定其應執行之刑，以鼓勵有戒毒決心之被
    告，及時醒悟並戒絕毒癮，用啟自新。
據上論斷，應依刑事訴訟法第299條第1項前段，毒品危害防制條
例第10條第1 項、第2項，刑法第11條前段、第51條第5款，判決
如主文。
本案經檢察官乙○○到庭執行職務。
中    華    民    國    99    年  9     月    28      日
                    刑事第四庭法  官  施添寶
以上正本證明與原本無異。
如不服本判決應於收受本判決後10日內向本院提出上訴書狀，並
應敘述具體理由，如未敘述上訴理由者，應於上訴期間屆滿後20
日內補提理由書狀於本院（均須按他造當事人之人數附繕本）「
切勿逕送上級法院」。告訴人或被害人如對於本判決不服者，應
具備理由請求檢察官上訴，其上訴期間之計算係以檢察官收受判
決正本之日期為準。
中    華    民    國    99    年    9     月    28    日
                              書記官  彭筠凱
附錄本案判決論罪科刑法條：
毒品危害防制條例第10條
施用第一級毒品者，處六月以上五年以下有期徒刑。
施用第二級毒品者，處三年以下有期徒刑。

司法院資訊處製作；財團法人民間司法改革基金會備份。
